【裁判字號】    89,上易,1025
【裁判日期】    890516
【裁判案由】    毒品危害防制條例
【裁判全文】
臺灣高等法院臺中分院刑事判決          民國八十九年度上易字第一○二五號
    上  訴  人
    即  被  告  乙○○
右上訴人，因毒品危害防制條例案件，不服臺灣彰化地方法院八十八年度易字第一一
六九號，中華民國八十九年二月二十九日第一審判決（起訴案號：臺灣彰化地方法院
檢察署八十八年度偵字第七四五二號）提起上訴，本院判決如左：
    主      文
上訴駁回。
    事實及理由
一、本案經本院審理結果，認第一審判決認事用法及量刑均無不當，應予維持，並引
    用第一審判決書記載之事實、證據及理由（如附件）。
二、上訴人即被告乙○○在本院未提出其他有利之證據及辯解，僅以其已戒除毒癮，
    請求減輕其刑，其上訴無理由，應予駁回。
三、據上論斷，應依刑事訴訟法第三百七十三條、第三百六十八條，判決如主文。
本案經檢察官甲○○到庭執行職務。
中      華      民      國    八十九     年     五     月     十六      日
                                  臺灣高等法院臺中分院刑事第九庭
                                        審判長法  官  胡  森  田
                                              法  官  趙  春  碧
                                              法  官  康  應  龍
右正本證明與原本無異。
不得上訴。
                                              書記官  陳  曉  青
中      華      民      國    八十九     年     五     月     十七      日
                                                                        Ｅ
臺灣彰化地方法院刑事判決                        八十八年度易字第一一六九號
    公  訴  人  臺灣彰化地方法院檢察署檢察官
    被      告  乙○○  男三十二歲（民國○○○年○月○○○日生）
                        住基隆市○○區居○里○○街一三四巷五十五號之四
                        身分證統一編號：Ｃ一二五五七六七四號
右列被告因違反毒品危害防治條例，經檢察官提起公訴（八十八年度偵字第七四五二
號），本院判決如左：
    主  文
乙○○連續施用第二級毒品，累犯，處有期徒刑玖月。
扣案之安非他命玖包（驗餘淨重參佰零壹點參公克）沒收銷燬之。
    事  實
一、乙○○曾因違反麻醉藥品管理處罰條例案件，經臺灣基隆地方法院判處有期徒刑
    六月確定，於八十七年三月三十一日易科罰金執行完畢，仍不思悔改，復因施用
    毒品案件，經先後二次裁定送觀察、勒戒後，均無繼續施用毒品之傾向，由台灣
    高等法院於八十七年九月三十日以八十七年度上易字第四一六一號判決免刑、及
    台灣基隆地方法院檢察署檢察官以八十八年度偵字第一三四七號處分不起訴確定
    。惟被告又基於概括犯意，自八十八年六月初起至同年七月十二日十二時三十分
    許止，先後連續在基隆市○○區居○里○○街一三四巷五十五號之四住處及國道
    高速公路（彰化縣境內）溪湖交流道附近之車內等處施用第二級毒品安非他命，
    為警於八十八年七月十二日十六時四十分許，在國道壹號公路一九二公里北向處
    （位於彰化縣彰化市轄境內）查獲，並當場扣得第二級毒品安非他命九包（驗餘
    淨重參佰零壹點參公克）並採其尿液送驗呈甲基安非他命陽性反應，且經本院以
    其係三犯毒品危害防制條例第十條第二項之罪裁定令入戒治處所施以強制戒治一
    年，嗣經裁定停止戒治，所餘戒治期間付保護管束。
二、案經國道公路警察局第三警察隊報告臺灣彰化地方法院檢察署檢察官偵查起訴。
        理  由
一、訊據被告乙○○坦承右開施用第二級毒品安非他命犯行不諱，核與其於警、偵訊
    中供述情節相符，且有第二級毒品安非他命九包（驗餘淨重參佰零壹點參公克）
    扣案足資佐證，經警採其尿液送驗呈甲基安非他命陽性反應，此有彰化縣衛生局
    尿液檢驗成績書附卷足憑，足證被告上開施用安非他命犯行明確。查被告前因施
    用毒品案件，經法院裁定送觀察勒戒後，認無繼續施用毒品之傾向，由台灣高等
    法院判決免刑確定，有該院八十七年度上易字第四一六一號判決在卷足憑，其後
    又因用毒品案件，經法院裁定送觀察勒戒後，認無繼續施用毒品之傾向，由台灣
    基隆地方法院檢察署檢察官以八十八年度偵字第一三四七號處分不起訴確定，有
    不起訴處分書附卷可稽，核本件被告係三犯毒品危害防制條第十條第二項之罪，
    事證明確，被告犯行足堪認定。
二、核被告乙○○所為，係違反毒品危害防制條例第十條第二項之施用第二級毒品罪
    。其持有毒品安非他命之低度行為，應為施用之高度行為所吸收，不另論罪。又
    其先後多次施用第二級毒品之犯行，時間緊接、構成要件相同，顯係基於概括犯
    意反覆為之，為連續犯，應依法論以一罪並加重其刑。末查，被告曾犯違反麻醉
    藥品管條例案件案件，經臺灣基隆地方法院判處有期徒刑六月確定，於八十七年
    三月三十一日易科罰金執行完畢，此有刑案資料查註紀錄表在卷可憑，其於執行
    完畢後五年內再犯有期徒刑以上之本罪，為累犯，應依法遞加重其刑。爰審酌被
    告素行不佳、犯罪之期間、所生之危害、犯後之態度等一切情狀，量處如主文所
    示之刑。扣案之第二級毒品安非他命九包（驗餘淨重參佰零壹點參公克），依毒
    品危害防制條例第十八條第一項前段規定沒收銷燬之。
三、至被告另被訴意圖販賣持有毒品部分，另案（本院八十八年訴字第八二一號）審
    理，附此說明。
據上論斷，應依刑事訴訟法第二百九十九條第一項前段，毒品危害防制條例第十條第
第二項、第十八條第一項前段，刑法第十一條前段、第五十六條，第四十七條，判決
如主文。
本案經檢察官陳德芳到庭執行職務
中    華    民    國    八十九      年      二      月      二十九      日
                                  臺灣彰化地方法院刑事第一庭
                                      法      官  施  坤  樹
右正本證明與原本無異。
如不服本判決，應於判決送達後十日內，向本院提出上訴狀(須附繕本)。
                                      法院書記官  楊  美  芳
中    華    民    國    八十九      年      三       月        三       日
毒品危害防制條例第十條：
施用第二級毒品者，處三年以下有期徒刑。


司法院資訊處製作；財團法人民間司法改革基金會備份。
